臺灣嘉義地方法院刑事判決　　　　　　　 94年度易字第312號
公　訴　人　臺灣嘉義地方法院檢察署檢察官
被　　　告　甲○○
上列被告因竊盜案件，經檢察官提起公訴（94年度偵字第4737號
），本院合議庭裁定由受命法官獨任進行簡式審判程序，判決如
下：
    主  文
甲○○攜帶兇器竊盜，累犯，處有期徒刑柒月。扣案螺絲起子壹
支，沒收。
    事  實
一、甲○○曾於民國九十二年間，因違反動產擔保交易法案件，
    經臺灣高雄地方法院以九十二年度簡字第二六九二號判處有
    期徒刑三月確定，甫於93年4月20日執行完畢；詎仍不知悔
    改，意圖為自己不法之所有，於94年8月13日上午10時50 分
    許，在嘉義市○○路一一四巷巷口，持其所有客觀上具危險
    性之螺絲起子一支，拆卸竊得王昌淵所有冰櫃之不鏽鋼門一
    扇（價值約新台幣【下同】三千元，業經發還王昌淵）；嗣
    為警當場查獲，並扣得上開螺絲起子一支。
二、案經嘉義市警察局第二分局報告臺灣嘉義地方法院檢察署檢
    察官偵查起訴。
    理  由
一、本件被告甲○○所涉犯者為刑法第三百二十一條法定刑為「
    六月以上、五年以下有期徒刑」之罪，非死刑、無期徒刑、
    最輕本刑為三年以上有期徒刑之罪或高等法院管轄第一審案
    件。本院行準備程序中，被告就被訴事實為有罪之陳述，經
    告知簡式審判程序之旨，並聽取檢察官及被告等之意見後，
    本院爰依刑事訴訟法第二百七十三條之一第一項裁定（本院
    卷第27頁）由受命法官獨任進行簡式審判程序。故本件簡式
    審判程序之證據調查依刑事訴訟法第二百七十三條之二規定
    不受同法第一百五十九條第一項、第一百六十一條之二、第
    一百六十一條之三、第一百六十三條之一及第一百六十四條
    至第一百七十條規定之限制，合先敘明。
二、訊據被告對於前揭時、地持螺絲起子竊盜之犯行坦承不諱，
    惟辯稱：並不知該冰櫃之不鏽鋼門係有人所有之物云云，惟
    查：
（一）被告如何於前揭時、地、持螺絲起子竊得王昌淵所有之冰
      櫃不鏽鋼門等情，迭於警詢、偵審中坦承不諱，核與被害
      人王昌淵於警詢時指訴相符，復有扣押筆錄、扣押物品目
      錄、贓物認領保管單、被害報告單各一紙及查獲照片二幀
      在卷可稽，並有螺絲起子一支扣案可證。
（二）被告雖辯以該冰櫃不鏽鋼門的玻璃旁有缺角，不知該係有
      人所有之物云云，惟自查獲時現場拍攝之照片觀之，其竊
      得之冰櫃不鏽鋼門，係不鏽鋼外框，中為整片之透明玻璃
      ，外觀完好而無明顯破損，有照片一幀附卷可查（警卷第
      15頁），其縱有缺角，然於外觀既不明顯，亦無損於功能
      ；佐以被告於警詢及本院審理時均自陳：不鏽鋼門係置於
      門口（走道上），打算賣到回收場，變換現金之用等語，
      則被告清楚認知該不鏽鋼係具有價值之物，又係置於住家
      門口，就係屬有人所有之物一節，殊能諉能不知，是其所
      辯，顯無足採。
（三）綜上，被告所辯即無足採，足認被告自白與事實相符，堪
      予採信。本案事證明確，被告竊盜犯行，洵堪認定。
三、按刑法第三百二十一條第一項第三款之攜帶兇器竊盜罪，係
    以行為人攜帶兇器竊盜為加重條件，此所謂兇器，其種類並
    無限制，凡客觀上足對人之生命、身體、安全構成威脅，具
    有危險性之兇器均屬之，且只須行竊時攜帶此種具有危險性
    之兇器為已足，並不以攜帶之初有行兇之意圖為必要，最高
    法院七十九年度臺上字第五二五三號判例意旨可資參照。查
    被告行竊時所持螺絲起子一支，經本院當庭勘驗結果：該螺
    絲起子全長二十九點五公分，握柄部分為九公分，其餘鐵製
    起子本體為二十點五公分，末端削尖為四紋十字等情，有勘
    驗筆錄在卷可參，係在客觀上足認對人之生命、身體、安全
    構成威脅，為具有危險性之兇器，殆無疑義。是核被告所為
    ，係犯刑法第三百二十一條第一項第三款攜帶兇器竊盜之加
    重竊盜罪。又被告前因違反動產擔保交易法案件，經臺灣高
    雄地方法院以九十二年度簡字第二六九二號判處有期徒刑三
    月確定，甫於93年4月20日徒刑執行完畢，有臺灣嘉義地方
    法院檢察署刑案資料查註紀錄表及臺灣高等法院被告前案紀
    錄表各一份附卷可按，其於有期徒刑執行完畢五年以內，再
    犯本案為有期徒刑以上之罪，為累犯，應依刑法第四十七條
    規定，加重其刑。爰審酌被告竊物換取現金之動機、目的、
    攜螺絲起子用以拆卸之手段、另有賭博及違反動產擔保交易
    法、護照條例等前案之素行、智識程度為國中畢業、正值青
    壯，不思以己力賺取所需，竊取現未使用之冰櫃不鏽門，目
    前無業、家境貧寒、與被害人平日之素不相識、所竊物品之
    價值不高（約三千元），且已發還被害人，未造成損害、及
    犯後坦承犯行，態度良好等一切情狀，量處如主文所示之刑
    ，以示懲儆。
四、扣案螺絲起子一支，為被告所有，供犯前開之罪所用之物，
    業據被告於警詢及審理時供承在卷，依刑法第三十八條第一
    項第二款規定宣告沒收。
據上論斷，應依刑事訴訟法第二百七十三條之一第一項、第二百
九十九條第一項前段，刑法第三百二十一條第一項第三款、第四
十七條、第三十八條第一項第二款，判決如主文。
本案經檢察官陳昭廷到庭執行職務。
中　　華　　民　　國　　94　　年　　11　　月　　25　　日
                  刑事第一庭  法  官  蔡廷宜
上列正本證明與原本無異。
如不服本判決，應於判決送達後十日內向本院提出上訴狀（應附
繕本）。告訴人或被害人如對於本判決不服者，應具備理由請求
檢察官上訴，其上訴期間之計算係以檢察官收受判決正本之日期
為準。
中　　華　　民　　國　　94　　年　　11　　月　　25　　日
                              書記官  蕭琪男
附錄論罪科刑法條
刑法第三百二十一條第一項第三款：
犯竊盜罪而有左列情形之一者，處六月以上、五年以下有期徒刑
：
三攜帶兇器而犯之者。
